# 请教陈版，关于认缴出资与少数股东权益

提问人：zhangkang 时间：2017-04-12 16:35:49
陈版，您好！ 母公司A，认缴子公司C公司70%的股权并对其控制，并入合并报表的范围内。 C公司实收资本 500 万，为少数股东出资，母公司A未实际出资。因此合并报表时，该部分 500 万未能抵消； 请问在计算少数股东权益的时候这部分 500 万需要如何处理，同时合并报表披露这未抵消的 500 万的实收资本时应当如何披露？

回答人：chenyiwei
关键是要确定为何不出资但可以享有 500 万的实收资本份额及对应权益。在确定具体原因的基础上才能进行恰当的会计处理。请先参考《瑞华研究 2010 ～ 2016 汇编》之“问题3-2-103（对新设子公司出资额大于所享有权益份额的处理）”、“问题3-1-19（收购联营公司股权同时授予使用商标事宜的会计处理）”等案例。

提问人：zhangkang 时间：2017-04-14 19:25:56
@chenyiwei 陈版，根据了解和查看公司章程，双方协商一致，原因就是为认缴不出资且享有资本份额。那么合并后这 500 万的实收资本应当如何处置？

回答人：chenyiwei
这样做背后应当是有其他原因的，否则很难解释为何少数股东会向母公司输送利益。建议进一步了解。如果确实无法合理确定原因的，则合并报表层面将本企业出资份额小于所享有子公司净资产份额的差额确认为资本公积。